臺灣士林地方法院民事簡易判決
110年度湖簡字第1307號
原      告  丁莊敬  
被      告  蔣天聲  


訴訟代理人  呂奕賢律師
上列當事人間請求損害賠償事件，本院於民國111年8月2日言詞
辯論終結，判決如下：
    主  文
被告應給付原告新臺幣119,932元，及自民國110年8月5日日起至
清償日止，按週年利率5%計算之利息。
原告其餘之訴駁回。
訴訟費用新臺幣2,210元，其中新臺幣1,285元由被告負擔，餘由
原告負擔。
本判決原告勝訴部分得假執行，但如被告以臺幣119,932元為原
告預供擔保，得免為假執行。
原告其餘假執行之聲請駁回。
    事實及理由
一、原告主張：被告於民國110年3月1日2時4分至16分許，前往
    臺北市○○區○○路0段0巷0弄0號旁，在原告所停放車牌號碼00
    0-0000號、3129-EK號自用小客貨車（下分別稱BKQ-8287號
    車、3129-EK號車，合稱系爭2車）處，持疑似三秒膠或強力
    膠刮劃系爭2車，致原告所有系爭2車外觀形貌增添與原物整
    體設計、美觀不相襯之污損痕跡，BKQ-8287號車修復費用為
    新臺幣（下同）108,859元，3129-EK號車修復費用為68,538
    元，另系爭2車修復期間，原告之代用車費用28,800元。爰
    依民法第184條第1項前段提起本件訴訟等語。並聲明：（一
    ）被告應給付原告206,197元及自起訴狀繕本送達翌日起至
    清償日止，按週年利率5%計算之利息。（二）願供擔保，請
    准宣告假執行。 
二、被告則以：否認系爭2車之損傷係被告所為，由監視器畫面
    來看，被告固然在系爭2車周遭走動，且有將手伸向系爭2車
    及觸摸之動作，但無證據可認被告手中持有物品，自無從認
    被告以物品刮傷系爭2車。又原告起訴稱系爭2車係遭三秒膠
    或強力膠毀損，然其於警詢稱系爭2車係遭尖銳物品刮傷，
    從未提及三秒膠，卻於警詢後一週提出有三秒膠痕跡之照片
    ，顯與其警詢之說法不同，且其照片拍攝時間已距所稱遭到
    毀損時間已有一週，則系爭2車縱係遭三秒膠或強力膠毀損
    ，是否行為人另有其人或其他原因所致，均毫無所悉。而三
    秒膠是凸起物，絕無可能造成車身刮傷之凹陷，甚至傷及內
    部之鈑金。再者，依監視器畫面，被告碰觸之3129-EK號車
    引擎蓋近中間處，依原告提出之照片並無該處受損之情形，
    然上開車輛僅在左前方大燈上方引擎蓋位置有疑似三秒膠痕
    跡，可知被告碰觸系爭2車未必使車身受損，因此原告提出
    照片所示之損壞，是否為被告所為，實有疑義。且依照片，
    系爭2車受損之部位並不多，然原告卻幾乎就全車為烤漆及
    拆裝，故原告提出估價單的維修項目是否有必要性，而已超
    出被告應負責之範圍，實有可疑等語，以資抗辯。並聲明：
    （一）原告之訴駁回。（二）如受不利判決，願供擔保請准
    免為假執行。
三、本院之判斷：
（一）按因故意或過失，不法侵害他人之權利者，負損害賠償責
      任。民法第184條第1項前段定有明文。原告主張被告於上
      開時、地，持疑似三秒膠或強力膠刮劃系爭2車，致原告
      所有系爭2車外觀形貌增添與原物整體設計、美觀不相襯
      之污損痕跡等語，並提出警詢筆錄、110年3月9日拍攝照
      片、同年月1日監視器畫面翻拍照片等件為佐。經查：
　　1.本院勘驗警察提供之110年3月1日凌晨2時許監視器畫面，
      結果略為被告於上開時間在系爭2車周圍來回走動及碰觸
      系爭2車，碰觸位置包括有BKQ-8287號車（即筆錄所指B車
      ）右側、左側車身，以及3129-EK號車（即A車）後方、引
      擎蓋、左前葉子板、左前大燈附近、水箱罩、駕駛座車門
      上方車頂、駕駛座車門等部位，此有勘驗筆錄在卷可佐（
      見本院卷第93頁至97頁）。再參照原告於3月3日報案後，
      於3月9日拍攝提供予警察之照片（見本院卷第67頁至77頁
      ），可見到3129-EK號車之左前引擎蓋、左前葉子板、左
      前車門、左後油箱蓋旁、後方車頂、後車廂門，另BKQ-82
      87號車之左前引擎蓋、左前保險桿、右前車門、右後車門
      、右後葉子板、後車廂門、車頂、左後車門等處有疑似三
      秒膠之痕跡。被告碰觸系爭2車之部位與照片呈現有疑似
      三秒膠之部位大致相符。應可認上開照片所呈現之疑似三
      秒膠痕跡確為被告所為。
　　2.被告辯稱其雖有將手伸向系爭2車及觸摸之動作，但無證
      據可認其手中持有物品，自無從認被告以物品刮傷系爭2
      車。又原告起訴稱系爭2車係遭三秒膠或強力膠毀損，然
      其於警詢卻稱系爭2車係遭尖銳物品刮傷，從未提及三秒
      膠，乃於警詢後一週始提出有三秒膠痕跡之照片，顯與其
      警詢之說法不同，又其照片拍攝時間已距所稱遭到毀損時
      間已有一週，則系爭2車縱係遭三秒膠或強力膠毀損，其
      行為人應另有其人或其他原因所致，與被告無涉。況依監
      視器畫面，被告碰觸之3129-EK號車引擎蓋近中間處，但
      原告提出之照片並無該處有三秒膠痕跡，足見照片不足認
      被告有原告主張之毀損行為等語。經查，原告於警詢時向
      警察說明系爭2車受損位置及情形為「四個車門、引擎蓋
      、葉子板及後車廂皆有多處刮痕像是尖銳物品所造成」（
      見本院卷第65頁），就系爭2車受損之位置之陳述與前開
      勘驗結果及照片大致相符，且原告拍攝之照片，系爭2車
      除了三秒膠痕跡外，並無像是尖銳物品造成之刮痕，應可
      認原告於警詢時就車身受損情形之描述係不精確所致，尚
      不能其陳述略有出入，逕認照片所示之三秒膠痕跡與被告
      之行為無關。而被告就其上開時地之行為，先於警詢時稱
      不清楚發生什麼事，後於偵查中則稱係當天有下雨，其在
      滑車上之水珠等語（見臺灣士林地方檢察署110年度偵字
      第6234號卷第9頁、第73頁），然依監視器畫面內容，被
      告於2時5分46秒到達系爭2車之現場，至2時10分12秒離開
      現場，其間長達近5分鐘，均圍繞在系爭2車旁進行若干行
      為，被告稱不清楚發生何事，實有違常情，復未能提出證
      據佐證其行為時精神狀態已達不知發生何事之無行為能力
      狀態，又系爭2車車身未見有何雨水之痕跡，被告稱在滑
      水珠，亦非實情。
　　3.本件依上開證據資料及被告之辯詞不足採等情形綜合判斷
      ，應認原告主張可採信。既系爭2車上三秒膠痕跡為被告
      所為，致系爭2車外觀受損，而侵害原告所有權，被告即
      應負損害賠償責任。
（二）原告得請求之賠償金額：
　　1.按負損害賠償責任者，除法律另有規定或契約另有訂定外
      ，應回復他方損害發生前之原狀。第一項情形，債權人得
      請求支付回復原狀所必要之費用，以代回復原狀。民法第
      213條第1項、第3項定有明文。
　　2.原告主張3129-EK號車及BKQ-8287號車分別修復費用68,53
      8元及108,859元，並提出估價單為佐（見本院卷第43至49
      頁）。查，依前揭照片，可認3129-EK號車受損部位為左
      前引擎蓋、左前葉子板、左前車門、左後油箱蓋旁、後方
      車頂、後車廂門，未有前保桿部位受損之證據。是3129-E
      K號車估價單中「前保桿拆裝、左大燈拆裝工資、前保桿
      塗裝」部分，尚難認與被告之行為相關，應予扣除，另CR
      V標誌、車後I-VTEC標誌，並未遭被告毀損，尚難認係回
      復原狀之必要項目，亦應扣除，經扣除後之金額為61,096
      元。另BKQ-8287號車受損部位為左前引擎蓋、左前保險桿
      、右前車門、右後車門、右後葉子板、後車廂門、車頂、
      左後車門等處，並無左前門、後保桿、左前葉及左前門受
      損之證據，故BKQ-8287號車估價單中「左前門配件拆裝、
      左前門玻璃拆裝、後保桿拆裝、左前葉塗裝、左前門塗裝
      、左前門玻璃隔熱紙」等部分，尚難認與被告之行為相關
      ，應予扣除，另該車「車頂左側飾條、左大燈含水平調整
      器、後燈總成（左下）、左倒車燈總成、左前門玻璃」，
      並未遭被告毀損，尚難認係回復原狀之必要項目，原告主
      張應更換，為無理由，亦應扣除，經扣除後之金額為58,8
      36元。被告雖辯稱估價單中拆裝之項目非回復原狀之必要
      等語。然系爭2車烤漆前，應先進行各該部位及相關配件
      之拆裝，以利進行烤漆，故應認拆裝屬必要項目，被告此
      部分抗辯，並非可採。綜上，原告就系爭2車得請求被告
      賠償之金額為119,932元（61,096＋58,836＝119,932）。
    3.原告主張被告應賠償系爭2車修復期間，原告代用車費用2
      8,800元等語。按損害賠償，除法律另有規定或契約另有
      訂定外，應以填補債權人所受損害及所失利益為限。依通
      常情形，或依已定之計劃、設備或其他特別情事，可得預
      期之利益，視為所失利益。民法第216條定有明文。查，
      原告自陳迄今尚未維修系爭車輛，則代用車費用並非已實
      際發生，而之後原告是否利用休息日（或不需要使用車輛
      之日）進行維修，尚屬未定，況原告有系爭2車，是否有
      必要將之同時進行維修，亦應有充分之理由，故亦無從認
      定原告有何無法使用車輛，而依已定之計劃，可得預期之
      利益受有損害。是以原告請求代用車費用部分，難認有理
      由。
（三）按給付無確定期限者，債務人於債權人得請求給付時，經
      其催告而未為給付，自受催告時起，負遲延責任，其經債
      權人起訴而送達訴狀，或依督促程序送達支付命令，或為
      其他相類之行為者，與催告有同一之效力；遲延之債務，
      以支付金錢為標的者，債權人得請求依法定利率計算之遲
      延利息；應付利息之債務，其利率未經約定，亦無法律可
      據者，週年利率為百分之五，民法第229條第2項、第233
      條第1項本文、第203條分別定有明文。本件原告對被告之
      損害賠償請求，係給付無確定期限者，被告係於110年8月
      4日收受起訴狀繕本（見本院卷第23頁），是原告就上揭
      得請求之金額，併請求自110年8月5日起至清償日止，按
      週年利率5%計算之利息，即屬有據。　　　
四、從而，原告依民法第184條第1項前段，請求被告給付原告11
    9,932元，及自110年8月5日日起至清償日止，按週年利率5%
    計算之利息部分，為有理由，應予准許，逾此範圍，為無理
    由，應予駁回。兩造均陳明願供擔保，請准宣告假執行及免
    為假執行。本件係適用簡易訴訟程序，所為被告敗訴之部分
    應依職權宣告假執行。原告之聲明，僅為促使本院依職權發
    動，自無庸為准駁之諭知。被告之聲明核無不合，爰酌定相
    當擔保金額准許之。至原告敗訴部分，其假執行之聲請即失
    其依據，應併予駁回。
六、本件事證已臻明確，兩造其餘攻擊防禦方法及證據，經審酌
    後，認對於判決結果均無影響，爰不一一論述，併此敘明。
七、訴訟費用負擔之依據：民事訴訟法第79條。並確定訴訟費用
    額為2,210元（第一審裁判費），其中1,285元由被告負擔，
    餘由原告負擔。
中　　華　　民　　國　　111 　年　　8 　　月　　15　　日
                  內湖簡易庭  法　官　林銘宏     
本件為正本係照原本作成。　　　　　　　　　
如不服本判決，應於送達後20日內，向本院提出上訴狀並表明上
訴理由，如於本判決宣示後送達前提起上訴者，應於判決送達後
20日內補提上訴理由書（須附繕本）。
中　　華　　民　　國　　111 　年　　8 　　月　　15　　日
                              書記官  許秋莉